臺灣高雄地方法院刑事判決　　　　　　　 94年度訴字第728號
公　訴　人　臺灣高雄地方法院檢察署檢察官
被　　　告　甲○○　男　25歲.
上列被告因違反毒品危害防制條例案件，經檢察官提起公訴（93
年度毒偵字第7320、7337號），嗣因被告就被訴事實為有罪之陳
述，經本院合議庭裁定由受命法官獨任適用簡式審判程序審理，
本院判決如下：
    主  文
甲○○連續施用第一級毒品，處有期徒刑捌月，扣案第一級毒品
海洛因壹包（驗後淨重零點壹公克、空包裝重零點貳貳公克）沒
收銷燬之。
    事  實
一、甲○○前於民國92年間，因施用毒品案件，經本院裁定送觀
    察、勒戒後，認有施用毒品之傾向，再裁定令入戒治處所施
    以強制戒治，於92年12月17日因停止戒治並交付保護管束出
    所，嗣於93年5月26日保護管束期滿執行完畢，由臺灣高雄
    地方法院檢察署檢察官於93年6月3日以93年度戒毒偵字第54
    8號為不起訴處分確定。詎仍不知悔改，於前案強制戒治執
    行完畢釋放後5年內，復基於施用第1級毒品之概括犯意，自
    93年10月1日下午2時許起至同年11月26日下午2時（起訴書
    誤載為3時）許止，連續在高雄縣大寮鄉○○村○○○路371
    號之住處，以將第1級毒品海洛因摻入香菸內再點燃吸食之
    方式，施用第1級毒品海洛因多次。嗣先於93年10月3日下午
    3時許，在高雄縣大寮鄉○○路上，欲向案外人吳達榆購買
    毒品時為警查獲，並經其同意採尿送驗；復於同年11月26日
    下午2時50分許，在高雄縣大寮鄉○○路○段189號前，因行
    跡可疑為警盤查，當場查獲其將第1級毒品海洛因1包（驗後
    淨重0.1公克、空包裝重0.22公克）丟棄在地上，並經採尿
二、案經高雄市政府警察局前鎮分局及高雄縣警察局鳳山分局報
    告臺灣高雄地方法院檢察署檢察官偵查起訴。
    理  由
一、按本件被告甲○○所犯係死刑、無期徒刑、最輕本刑為3年
    以上有期徒刑以外之罪，其於準備程序就前揭被訴事實為有
    罪之陳述，經受命法官告知簡式審判程序之旨，並聽取其與
    公訴人之意見後，本院認無不得或不宜改依簡式審判程序進
    行之情事，依刑事訴訟法第273條之1第1項、第284條之1規
    定，裁定本件由受命法官獨任進行簡式審判程序，合先敘明
    。
二、上揭犯罪事實，業據被告於本院審理中坦承不諱，且被告先
    後於93年10月3日及同年11月26日為警查獲後所採集之尿液
    ，經送驗結果，均呈嗎啡陽性反應，分別有高雄市立凱旋醫
    院93年10月18日編號00000000號濫用藥物尿液檢驗報告及高
    雄縣政府衛生局93年12月20日93煙檢字第2986號煙毒尿液檢
    驗成績書暨姓名對照表各1份附卷可稽。再者，扣案白粉1包
    ，經送驗結果，含第1級毒品海洛因成分，驗後淨重0.1公克
    、空包裝重0.22公克，亦有法務部調查局93年12月17日調科
    壹字第220018885號鑑定通知書1份在卷足憑。綜上足認，被
    告前揭自白與事實相符，應堪採為被告有罪之證據，則被告
    上揭連續施用第1級毒品之犯行，堪以認定。
三、查被告前於92年間，因施用毒品案件，經本院裁定送觀察、
    勒戒後，認有施用毒品之傾向，再裁定令入戒治處所施以強
    制戒治，於92年12月17日因停止戒治並交付保護管束出所，
    嗣於93年5月26日保護管束期滿執行完畢，由臺灣高雄地方
    法院檢察署檢察官於93年6月3日以93年度戒毒偵字第54 8
    號為不起訴處分確定，此有臺灣高等法院被告全國前案紀錄
    表1份在卷可查，其於前案強制戒治執行完畢釋放後5年內，
    再犯本件毒品危害防制條例第10條第1項之罪，犯罪事證明
    確，應依法論科。
四、查海洛因係毒品危害防制條例第2條第2項所稱之第1級毒品
    ，不得非法持有、施用。核被告所為，係犯毒品危害防制條
    例第10條第1項之施用第1級毒品罪。其施用第1級毒品前後
    ，持有海洛因之低度行為，應為施用之高度行為所吸收，不
    另論罪。又被告先後多次施用第1級毒品之犯行，時間緊接
    ，犯罪構成要件相同，顯係基於概括犯意反覆為之，應依連
    續犯之規定論以一罪，並依法加重其刑。爰審酌被告前因施
    用毒品案件，先後經觀察、勒戒及強制戒治，仍未戒絕毒品
    ，再犯本件施用毒品犯行，顯見其無悔改之意，意志不堅，
    有失政府制定毒品危害防制條例之立法美意，本不宜寬貸，
    惟念其施用毒品乃自戕1己之身體健康，尚未害及他人，犯
    後亦坦承犯行，態度良好等一切情狀，量處如主文所示之刑
    。扣案第1級毒品海洛因1包（驗後淨重0.1公克、空包裝重0
    .22 公克），包裝袋與毒品無法析離，均屬查獲之第1級毒
    品，爰依毒品危害防制條例第18條第1項前段規定，宣告沒
    收銷燬之。
據上論斷，應依刑事訴訟法第273條之1第1項、第284條之1、第
299條第1項前段，毒品危害防制條例第10條第1項、第18條第1項
前段、第23條第2項，刑法第11條、第56條，判決如主文。
本案經檢察官乙○○到庭執行職務。
中　　華　　民　　國　　94　　年　　3 　　月　　31　　日
                  鳳山刑事第1 庭法　官  王雅苑
以上正本證明與原本無異。
如不服本判決，應於收受送達後10日內向本院提出上訴書狀。
　　 　　　　　　　　　　       書記官  林志衡
中　　華　　民　　國　　94　　年　　3 　　月　　31　　日
附錄法條：
毒品危害防制條例第10條第1項
施用第1級毒品者，處6月以上5年以下有期徒刑。
